臺灣新竹地方法院刑事裁定
110年度聲字第611號
聲  請  人  臺灣新竹地方檢察署檢察官
受  刑  人  黃清文


                    (現於法務部○○○○○○○○○○○執   行中）
上列聲請人因受刑人數罪併罰有二裁判以上，聲請定其應執行之
刑（110年度執聲字第374號），本院裁定如下：
　　主  文
黃清文犯如附表所示之罪，應執行有期徒刑壹年陸月。
    理  由
一、本件聲請意旨略以：受刑人黃清文因犯不能安全駕駛致交通
    危險罪等案件，先後經判決確定如本院更正後之附表所示，
    應依刑法第53條及第51條第5款，定其應執行之刑，爰依刑
    事訴訟法第477條第1項聲請裁定等語。
二、按數罪併罰，有2裁判以上者，依第51條之規定，定其應執
    行之刑；數罪併罰，分別宣告其罪之刑，宣告多數有期徒刑
    者，於各刑中之最長期以上，各刑合併之刑期以下，定其刑
    期，但不得逾30年。刑法第53條、第51條第5款分別定有明
    文。次按，刑法第50條規定：「裁判確定前犯數罪者，併合
    處罰之。但有下列情形之一者，不在此限：㈠得易科罰金之
    罪與不得易科罰金之罪。㈡得易科罰金之罪與不得易服社會
    勞動之罪。㈢得易服社會勞動之罪與不得易科罰金之罪。㈣得
    易服社會勞動之罪與不得易服社會勞動之罪。前項但書情形
    ，受刑人請求檢察官聲請定應執行刑者，依第51條規定定之
    。」且數罪併罰中之一罪，依刑法規定得易科罰金，若因與
    不得易科之他罪併合處罰結果而不得易科罰金時，原可易科
    部分所處之刑，自亦無庸為易科折算標準之記載（司法院釋
    字第144、679號解釋意旨參照）。再按，刑事訴訟法第370
    條第2項、第3項，已針對第二審上訴案件之定應執行之刑，
    明定有不利益變更禁止原則之適用；而分屬不同案件之數罪
    併罰，倘一裁判宣告數罪之刑，曾經定其執行刑，再與其他
    裁判宣告之刑定其執行刑時，在法理上亦應同受此原則之拘
    束。故另定之執行刑，其裁量所定之刑期，自不得重於前定
    之執行刑加計後裁判宣告之刑之總和，否則即屬違背法令（
    最高法院104年度台非字第127號判決意旨參照）。
三、經查，受刑人所犯如附表1至4所示各罪，業經臺灣高等法院
    、臺灣臺中地方法院、臺灣桃園地方法院及本院分別判處如
    附表所揭之有期徒刑確定在案，此有附表所示各該判決書網
    路列印資料、判決書正本及臺灣高等法院被告前案紀錄表在
    卷可參。其中編號1之罪刑係不得易科罰金之刑，編號2至4
    之罪刑係得易科罰金之刑，依刑法第50條第1項第1款規定，
    須經受刑人請求檢察官聲請，始得就上開不得易科罰金之罪
    刑與得易科罰金之罪刑依刑法第51條第5款規定定其應執行
    之刑。而本件業經受刑人於110年3月15日請求檢察官聲請合
    併定其應執行刑，有臺灣新竹地方檢察署受刑人定執行刑或
    易科罰金意願回覆表在卷可稽（見本院卷第31頁），依同法
    第50條第2項規定，本件自得依檢察官之聲請就不得易科罰
    金之罪刑與得易科罰金之罪刑，併合定其應執行刑之裁定。
    是本院審核受刑人所犯如附表編號2至4所示之罪，均係於附
    表編號1所示判決確定日期前為之，核與首揭規定並無不合
    ，並審酌附表所示各有期徒刑中之最長期（有期徒刑10月）
    、臺灣臺中地方法院前就被告所犯如附表編號1至2所示之2
    罪部分定應執行刑（有期徒刑11月），加計被告所犯如附表
    編號3、4所示之罪刑（有期徒刑6月、3月）之總和（計算式
    ：11月+6月+3月＝1年8月）等，再衡以本件受刑人犯罪類型
    ，並考量比例原則、平等原則、責罰相當原則、重複評價禁
    止原則為內涵之內部性界限等，爰定其應執行之刑如主文所
    示。至受刑人所犯如附表編號3所示之毀損犯行，經臺灣桃
    園地方法院以109年度壢簡字第1690號判決判處拘役50日確
    定，惟因拘役部分，僅有單一宣告，自不生定其應執行刑之
    問題，是本院僅就附表所示有期徒刑部分，定其應執行刑如
    主文所示，關於拘役部分，則依原判決執行之，附此敘明。
四、又受刑人所犯如附表編號2至4所示之刑，雖得易科罰金，惟
    經與如附表編號1所示不得易科罰金之他罪併合處罰之結果
    而不得易科罰金時，原可易科部分所處之刑，自亦無庸為易
    科折算標準之記載，是本院於定執行刑時，自無庸為易科罰
    金折算標準之記載，附此敘明。　
五、據上論斷，依刑事訴訟法第477條第1項，刑法第53條、第51
    條第5款，裁定如主文。
中    華    民    國　　110　　年　　5　　月　　24　　日
                  刑事第五庭    法  官    蔡玉琪
以上正本證明與原本無異。
如不服本裁定，應於裁定送達後5日內向本院提出抗告狀。
中　　華　　民　　國　　110 　年　　5 　　月　　25　　日
                                書記官    林汶潔
附表：
編號  1 2 3 罪名  傷害 公共危險罪 傷害 (毀損) 宣告刑  有期徒刑10月 有期徒刑2月 有期徒刑6月 (拘役50日) 犯罪日期  108年12月15日 109年9月29日 109年4月14日 偵查(自訴)機關年度及案號  臺北地檢109年度調偵字第1246號 臺中地檢109年度速偵字第5735號 桃園地檢109年度偵字第14855號 最後 事實審 法院 臺灣高院 臺中地院 桃園地院  案號 109年度上訴字 第3050號 109年度中交簡字 第2818號 109年度壢簡字 第1690號  判決日期 109年10月29日 109年10月30日 109年10月22日 確定 判決 法院 臺灣高院 臺中地院 桃園地院  案號 109年度上訴字 第3050號 109年度中交簡字 第2818號 109年度壢簡字 第1690號  判決 確定日期 109年12月8日 109年12月1日 110年2月9日 是否為得易科 罰金之案件  否 是 是 備註  臺北地檢110年度執字第144號 臺中地檢110年度執字第88號 桃園地檢110年度執字第3231號   編號1至2業經臺中地院以110年度聲字第1454號裁定應執行有期徒刑11月   

編號  4 罪名  公共危險罪 宣告刑  有期徒刑3月 犯罪日期  109年5月16日 偵查(自訴)機關年度及案號  新竹地檢109年度偵字第6398號 最後 事實審 法院 新竹地院  案號 109年度竹北交簡字第621號  判決日期 109年11月19日 確定 判決 法院 新竹地院  案號 109年度竹北交簡字第621號  判決 確定日期 110年3月1日 是否為得易科 罰金之案件  是 備註  新竹地檢110年度執字第1085號